sl-SI: Športna oprema > Rekreacija na prostem > Jahanje > Dodatki za voltžiranje: Prevleke za voltžiranje; Podloge za voltižiranje; Vajeti za voltžiranje; Opornice za voltžiranje; Podprsniki za voltižiranje
hr-HR: Sportska oprema > Rekreacija na otvorenom > Jahanje > Pribor za preponsko jahanje: Navlaka za sedlo za skakanje; Jastučići za jahanje; Uzde za skok; Podupirači za sedlo; Lonžirni kolani za jahanje
es: Equipamiento deportivo > Actividades al aire libre > Equitación > Accesorios de salto a caballo: Cubiertas de salto a caballo; Sudaderos de volteo; Riendas de salto; Soportes de salto; Cinchuelos de volteo
ru: Спортивные товары > Активный отдых на открытом воздухе > Конный спорт > Аксессуары для вольтижировки: Вальтрапы для вольтижировки; Пады для вольтижировки; Поводья для вольтижировки; Опоры для вольтижировки; Гурты для вольтижировки
el: Αθλητικά είδη > Υπαίθριες δραστηριότητες αναψυχής > Ιππασία > Αξεσουάρ ιππικής ακροβατικής ιππασίας: Καλύμματα ακροβατικής ιππασίας; Υποσάγματα γυμναστικής ιππασίας; Χαλινάρια ακροβατικής ιππασίας; Υποστηρίγματα ακροβατικής ιππασίας; Ιμάντες γυμναστικής ιππασίας (Vaulting Surcingles)
it: Articoli sportivi > Ricreazione outdoor > Equitazione > Accessori per volteggio a cavallo: Coperture per volteggio; Sottosella da volteggio; Redini da volteggio; Supporti per volteggio; Fascioni da volteggio
nb: Sportsutstyr > Friluftsliv > Hestesport > Tilbehør til voltige: Voltigedekker; Voltigepader; Voltigetømmer; Voltigestøtter; Voltigegjorder
th: อุปกรณ์กีฬา > สันทนาการกลางแจ้ง > การขี่ม้า > อุปกรณ์เสริมสำหรับฝึกโดดบนหลังม้า: ที่คลุมแท่นกระโดด; แผ่นรองสำหรับยิมนาสติกบนหลังม้า; บังเหียนสำหรับกระโดด; ตัวรองรับการกระโดด; สายรัดรอบตัวม้าสำหรับยิมนาสติกบนหลังม้า
ro-RO: Articole sportive > Recreere în aer liber > Echitație > Accesorii pentru sărituri peste obstacole: Huse pentru obstacole; Perne pentru voltijă; Frâie pentru obstacole; Suporturi pentru obstacole; Chingi pentru voltijă
ko: 스포츠용품 > 야외 레크레이션 > 승마 > 마상체조 부대용품: 마상체조 커버; 마상체조 패드; 마상체조 고삐; 마상체조 지지대; 마상체조 서싱글
zh-TW: 體育用品 > 室外休閒 > 馬術運動 > 馬術配件: 馬術護墊; 馬背體操墊; 馬術韁繩; 馬術支撐; 馬背體操肚帶
zh-CN: 体育用品 > 户外休闲 > 马术用品 > 跳马配件: 跳马罩; 马背体操垫; 跳马绳套; 跳马支具; 马背体操调教带
pt-BR: Artigos esportivos > Atividades ao ar livre > Esportes equestres > Acessórios de salto para cavalo: Coberturas de salto; Mantas de volteio; Rédeas de salto; Suportes de salto; Cilhões de volteio
nl: Sportartikelen > Buitenrecreatie > Paardensport > Accessoires voor paardspringen: Springhoezen; Voltigepads; Springteugels; Springsteunen; Voltigesingels
da: Sportsartikler > Friluftsliv > Dressur > Tilbehør til hestestald: Overtræk; Voltigeringsunderlag; Tøjler; Støtter; Voltigeringsgjorde
bg-BG: Спортни стоки > Спортни занимания на открито > Конен спорт > Аксесоари за конна волтижировка: Покривала за седла за волтижировка; Подложки за волтижировка; Юзди за волтижировка; Подпори за волтижировка; Подкоремни колани за волтижировка
tr: Spor Malzemeleri > Açık Hava Etkinlikleri > Binicilik > At Atlama Aksesuarları: Atlama Kapakları; Voltij pedleri; Atlama Dizginleri; Atlama Destekleri; Voltij kemerleri
fr: Équipements sportifs > Loisirs de plein air > Équitation > Accessoires de saut à cheval: Couvertures de saut; Tapis de voltige; Rênes de saut; Supports de saut; Surfaix de voltige
sk-SK: Športový tovar > Exteriérové rekreakčné športy > Jazdectvo > Príslušenstvo pre voltíž: Obaly na voltíž; Podložky na voltíž; Opraty na voltíž; Podpery na voltíž; Popruhy na voltíž
en: Sporting Goods > Outdoor Recreation > Equestrian > Horse Vaulting Accessories: Vaulting Covers; Vaulting Pads; Vaulting Reins; Vaulting Supports; Vaulting Surcingles
lt-LT: Sporto prekės > Poilsis lauke > Jojimo sportas > Voltižiravimo reikmenys: Voltižiravimo uždangalai; Akrobatinio jojimo pagalvėlės; Voltižiravimo pavadžiai; Voltižiravimo atramos; Akrobatinio jojimo diržai
ja: スポーツ用品 > 屋外レクリエーション > 乗馬 > 馬術関連用品: 馬術用カバー; 軽乗用パッド; 馬術用手綱; 馬術用サポート; 軽乗用サーシングル
fi: Urheilutarvikkeet > Ulkoharrasteet > Ratsastus > Estehyppyvarusteet: Estesuojat; Vikellyspadit; Estehyppysuitset; Estetuet; Vikellysvyöt
pt-PT: Artigos de desporto > Atividades recreativas no exterior > Equestre > Acessórios para volteio a cavalo: Capas para volteio; Suadouros de volteio; Rédeas para volteio; Suportes para volteio; Cilhões de volteio
de: Sportartikel > Outdoor-Aktivitäten > Reitsportzubehör > Zubehör für das Voltigieren von Pferden: Voltigierdecken; Voltigierpads; Voltigierzügel; Voltigierstützen; Voltigiergurte
hu: Sportszerek > Szabadtéri kikapcsolódás > Lovaglás > Lóugrás-kiegészítők: Ugróhuzatok; Voltigizáló alátétek; Ugró-kantárkötelek; Ugrótámasztékok; Voltigizáló hevederek
cs: Sportovní potřeby > Outdoorové aktivity > Jezdectví > Voltiž – příslušenství: Voltiž – kryty; Voltižní podložky; Voltiž – otěže; Voltiž – podpory; Voltižní madla
pl: Sprzęt sportowy > Rekreacja na świeżym powietrzu > Jeździectwo > Akcesoria do woltyżerki: Pokrowce na pad woltyżerski; Pady do woltyżerki; Lejce do woltyżerki; Stojaki do woltyżerki; Pasy woltyżerskie
sv: Sportartiklar > Utomhusaktiviteter > Hästsport > Tillbehör för voltige: Voltigeskydd; Voltigepaddar; Voltigetyglar; Voltigestöd; Voltigegjordar
vi: Dụng cụ thể thao > Giải trí ngoài trời > Cưỡi ngựa > Phụ kiện nhảy ngựa: Vỏ bọc nhảy ngựa; Đệm nhảy ngựa; Dây cương; Dụng cụ hỗ trợ nhảy ngựa; Đai nhảy ngựa